# 请教关于函证问题

提问人：holidaycc 时间：2023-01-31 20:51:25
请教陈版：关于客户函证，可以由客户的母公司盖章确认吗？

回答人：chenyiwei
我理解主要问题是： 1 、客户的母公司是否掌握确切的关于子公司对外负债情况的信息，能否通过直连的IT系统等随时调取相关实时信息； 2 、该母公司自身有无舞弊动机（如协助子公司隐瞒对外债务）从而影响回函可靠性。